【裁判字號】    92,易,1160
【裁判日期】    920717
【裁判案由】    竊盜
【裁判全文】
臺灣臺北地方法院刑事判決                        九十二年度易字第一一六０號
    公  訴  人  臺灣臺北地方法院檢察署檢察官
    被      告  乙○○
右列被告因竊盜案件，經檢察官提起公訴（九十二年度偵字第九二一九號、第一一八
一六號、第一一八一七號）及移送併案審理（九十二年度偵字第一三一四０號），本
院判決如左：
    主  文
乙○○連續攜帶兇器，毀壞門扇，於夜間侵入住宅竊盜，累犯，處有期徒刑貳年，並
於刑之執行前令入勞動場所強制工作年。
扣案之牌尺壹把及一字型起子壹支均沒收之。
    事  實
一、乙○○曾於民國六十九年間因竊盜案件，經台灣高等法院以六十九年度上易字第
    九四三號判決判處有期徒刑二月確定，於六十九年八月七日執行完畢；又於七十
    五年間因竊盜案件，經本院以七十五年度訴字第八四六號判決判處有期徒刑一年
    二月確定，於七十六年五月三十一日縮刑期滿執行完畢；復於七十七年間因竊盜
    案件，經本院以七十七年度訴字第一七００號判決判處有期徒刑二年確定，於七
    十九年八月三日假釋縮刑期滿執行完畢；再於七十九年間因竊盜案件，經本院以
    七十九年度訴字第一三四一號判決判處有期徒刑三年確定，嗣經本院以八十年度
    聲減字第六二八號判決減刑為有期徒刑一年六月，於八十年十二月十三日執行完
    畢；另於八十一年間因竊盜案件，經本院以八十一年度訴字第一八三八號判決判
    處有期徒刑二年確定，於八十三年七月十四日假釋縮刑期滿執行完畢；又於八十
    五年間因竊盜案件，經台灣板橋地方法院及本院分別以八十五年訴緝字第五號及
    八十五年度易字第四三二八號判決判處有期徒刑一年二月及二年八月，並均諭知
    應於刑之執行前令入勞動場所強制工作三年確定，復經本院以八十六年度聲字第
    一三０六號裁定定其應執行刑為三年八月，並於刑之執行前令入勞動場所強制工
    作三年，旋自八十五年四月十五日至八十八年四月十五日止執行強制工作，並自
    八十八年四月十五日入監執行，嗣於九十年三月二十七日因縮短刑期假釋出監，
    迄於九十一年六月二十七日假釋縮刑期滿執行完畢，顯有犯竊盜罪之習慣，詎其
    仍不知悔改，竟基於意圖為自己不法所有之概括犯意，連續於：
  （一）於九十二年二月一日十八、十九時許，攜帶己有之客觀上可供兇器使用之老
        虎鉗及一字型起子，並以其所有之牌尺勾開鐵門門鎖開關後持其所攜帶之上
        開老虎鉗破壞木門喇叭鎖，侵入陳昱宏及庚○○○位於台北縣永和市○○路
        一號四樓之住宅內，竊取其所有之現金約新台幣（下同）一萬七千七百元、
        玉戒指、紅寶石戒指及藍寶石戒指各一只、金項鍊十條、水晶六條、鑽鍊一
        條、滿月金飾十條、玉墜五塊及陳昱宏之軍人
        逃逸無蹤，嗣經陳昱宏於九十二年二月一日二十二時三十分許發覺失竊報警
        而於現場採得可疑指紋一枚，經送請內政部警政署刑事警察局比對鑑定結果
        與乙○○（原名洪維煌）之指紋相符，始查知上情。
  （二）於九十二年二月十九日十九時三十分許，攜帶己有之客觀上可供兇器使用之
        老虎鉗及一字型起子，並以其所有之牌尺勾開鐵門門鎖，侵入甲○○位於台
        北縣永和市○○街九五巷十弄十九號三樓之住宅內，竊取其所有之現金一百
        元、富邦銀行存摺一本及富邦銀行金融卡一枚等財物，得手後即逃逸無蹤，
        嗣經甲○○於九十二年二月十九日十九時三十分許發覺失竊報警而於現場採
        得可疑指紋一枚，經送請內政部警政署刑事警察局比對鑑定結果與乙○○（
        原名洪維煌）之指紋相符，始查知上情。
  （三）於九十二年三月六日十九時三十分起至二十時十分止之夜間某時，攜帶己有
        之客觀上可供兇器使用之老虎鉗及一字型起子，並以其所有之打火機燒燬鐵
        門上紗網（毀損部分未據告訴）後而以其所有之牌尺勾開鐵門門鎖開關，侵
        入己○○位於台北縣新店市○○路一四七號二樓之住宅內，竊取其所有之現
        金約五萬七千元及金鍊子一條（價值約新台幣二萬五千元）等財物，得手後
        即逃逸無蹤，嗣經己○○於九十二年三月六日二十時十分許發覺失竊報警而
        於現場採得可疑指紋一枚，經送請內政部警政署刑事警察局比對鑑定結果與
        乙○○（原名洪維煌）之指紋相符，始查知上情。
  （四）於九十二年三月十三日七時起至二十一時五十分止之夜間某時，攜帶己有之
        客觀上可供兇器使用之老虎鉗及一字型起子，並以其所有之牌尺勾開鐵門門
        鎖，侵入丁○○位於台北縣新店市○○街十四號四樓之住宅內，竊取其所有
        之現金一萬四千元、金戒指、耳環、手鍊、
        ，得手後即逃逸無蹤，嗣經丁○○於九十二年三月十三日二十一時五十分許
        發覺失竊報警而於現場採得可疑指紋一枚，經送請內政部警政署刑事警察局
        比對鑑定結果與乙○○（原名洪維煌）之指紋相符，始查知上情。
  （五）於九十二年四月三日十八時許，攜帶己有之客觀上可供兇器使用之老虎鉗及
        一字型起子，並以其所有之牌尺勾開鐵門門鎖，侵入丙○○位於台北縣新店
        市○○路○段六五巷十二弄二十一號五樓之住宅內，適其進入上開住處內搜
        尋財物之際，恰為返家之丙○○發覺而報警處理致未得逞，並扣得其所有供
        犯罪所用之牌尺一把及一字型起子一支。
二、案經被害人庚○○○、甲○○、己○○、丁○○分別訴請台北縣政府警察局新店
    分局及永和分局報請台灣台北地方法院檢察署檢察官偵查起訴及移送併案審理。
    理  由
一、右揭犯罪事實，業據被告乙○○於警訊及偵審中坦承不諱，核與被害人陳昱宏、
    庚○○○、甲○○、己○○、丁○○及丙○○分別於警訊及本院調查中所指訴之
    情節相符，復有牌尺一把及一字型起子一支扣案可資佐證；又被害人庚○○○、
    甲○○、己○○及丁○○上開住所內所採取之指紋，經送內政部警政署刑事警察
    局鑑驗之結果，均與被告乙○○之指紋相符，此有該局九十二年二月二十四日刑
    紋字第０九二００三００九五號、九十二年三月二十一日刑紋字第０九二００三
    五六九四號、九十二年四月二日刑紋字第０九二００五二七九八號、九十二年四
    月一日刑紋字第０九二００五二八０一號鑑驗書各一份附卷可參，足徵被告乙○○之自白與事實相符。本件事證明確，被告犯行洵堪認定，應予依法論科。
二、按刑法第三百二十一條第一項第三款之攜帶兇器竊盜罪，係以行為人攜帶兇器竊
    盜為其加重條件，此所謂兇器，其種類並無限制，凡客觀上足對人之生命、身體
    、安全構成威脅，具有危險性之兇器均屬之，且祇須行竊時攜帶此種具有危險性
    之兇器為已足，並不以攜帶之初有行兇之意圖為必要（最高法院七十九年台上字
    第五二五三號判例可資參照）。扣案之一字型起子及未扣案之老虎鉗一把，均屬
    金屬材質，此有相片一紙在卷可稽，且經被告乙○○及證人丙○○陳明在卷，於
    客觀上自足以對人之生命、身體、安全構成威脅，而均為兇器之一種。核被告乙○○如事實欄一之（一）所載之行為，係犯刑法第三百二十一條第一項第一款、
    第二款、第三款之加重竊盜罪；又被告乙○○如事實欄一之（二）、（三）、（
    四）所載之行為，係犯刑法第三百二十一條第一項第一款、第三款之加重竊盜罪
    。又被告乙○○所為竊取被害人丙○○財物之犯行，雖已著手於竊盜行為之實施
    ，然未至取得財物之結果，為未遂犯，應論以刑法第三百二十一條第二項、第一
    項第一款、第三款之加重竊盜未遂罪。公訴意旨認被告乙○○上開所為均僅係犯
    刑法第三百二十一條第一項第三款之加重竊盜罪，並就被害人丙○○部分漏未論
    以未遂犯，均有未洽。又其前後多次竊盜犯行，時間緊接，方法相同，觸犯構成
    要件相同之罪，顯係基於概括犯意而為之，應依連續犯之規定論以一罪，並依法
    加重其刑。又其於八十五年間因竊盜案件，經台灣板橋地方法院及本院分別以八
    十五年訴緝字第五號及八十五年度易字第四三二八號判決判處有期徒刑一年二月
    及二年八月，並均諭知應於刑之執行前令入勞動場所強制工作三年確定，復經本
    院以八十六年度聲字第一三０六號裁定定其應執行刑為三年八月，並於刑之執行
    前令入勞動場所強制工作三年，旋自八十五年四月十五日至八十八年四月十五日
    止執行強制工作，並自八十八年四月十五日入監執行，嗣於九十年三月二十七日
    因縮短刑期假釋出監，迄於九十一年六月二十七日假釋縮刑期滿執行完畢，此有
    台灣高等法院被告全國前案紀錄表一份在卷可稽，其前曾受有期徒刑之執行完畢
    ，於五年以內再犯本件最重本刑為有期徒刑以上之罪，為累犯，應依刑法第四十
    七條之規定遞加重其刑。爰審酌被告乙○○正值壯年，曾有多次竊盜前科仍不思
    向上，竟利用夜間攜帶兇器毀壞門扇侵入他人住宅內行竊，嚴重破壞社會秩序及
    、犯罪動機、目的、手段、行為次數、生活狀況、智識程度、犯罪所得之利益及
    所生之損害等一切情狀，量處如主文第一項所示之刑。又被告乙○○曾於六十九
    年間因竊盜案件，經台灣高等法院以六十九年度上易字第九四三號判決判處有期
    徒刑二月確定，於六十九年八月七日執行完畢；又於七十五年間因竊盜案件，經
    本院以七十五年度訴字第八四六號判決判處有期徒刑一年二月確定，於七十六年
    五月三十一日縮刑期滿執行完畢；復於七十七年間因竊盜案件，經本院以七十七
    年度訴字第一七００號判決判處有期徒刑二年確定，於七十九年八月三日假釋縮
    刑期滿執行完畢；再於七十九年間因竊盜案件，經本院以七十九年度訴字第一三
    四一號判決判處有期徒刑三年確定，嗣經本院以八十年度聲減字第六二八號判決
    減刑為有期徒刑一年六月，於八十年十二月十三日執行完畢；另於八十一年間因
    竊盜案件，經本院以八十一年度訴字第一八三八號判決判處有期徒刑二年確定，
    於八十三年七月十四日假釋縮刑期滿執行完畢；又於八十五年間因竊盜案件，經
    台灣板橋地方法院及本院分別以八十五年訴緝字第五號及八十五年度易字第四三
    二八號判決判處有期徒刑一年二月及二年八月，並均諭知應於刑之執行前令入勞
    動場所強制工作三年確定，復經本院以八十六年度聲字第一三０六號裁定定其應
    執行刑為三年八月，並於刑之執行前令入勞動場所強制工作三年，旋自八十五年
    四月十五日至八十八年四月十五日止執行強制工作，並自八十八年四月十五日入
    監執行，嗣於九十年三月二十七日因縮短刑期假釋出監，甫於九十一年六月二十
    七日假釋縮刑期滿執行完畢即再次行竊，參諸前開台灣高等法院檢察署刑案紀錄
    簡覆表及刑案資料作業個別查詢報表所載，被告乙○○確曾有多次竊盜犯行，足
    見其顯有犯竊盜罪之習慣，爰依竊盜犯贓物犯保安處分條例第三條第一項第一款
    、第四條、第五條第一項前段規定，諭知於刑之執行前，令入勞動場所強制工作
    三年。
三、扣案之牌尺一把及一字型起子一支，均係供犯罪所用之物，且為被告乙○○所有
    ，業經其供明在卷，爰依刑法第三十八條第一項第二款之規定宣告沒收之。另老
    虎鉗一把及打火機一個，雖係被告乙○○所有供犯罪所用之物，然業已丟棄滅失
    ，亦經被告乙○○及證人丙○○陳明在卷，爰不另為沒收之諭知。
四、本件公訴意旨另以：被告乙○○意圖為自己不法之所有，於九十一年三月二十日
    十三時三十分許，在台北縣永和市○○路四巷三一號四樓，以自備足以致人危險
    之凶器螺絲起子及牌尺，竊取被害人戊○○所有之手機及掌上型電腦等物。因認
    被告乙○○此部份之行為涉有刑法第三百二十一條第一項第三款之加重竊盜罪嫌
    。按犯罪事實應依證據認定之，無證據不得推定其犯罪事實；又被告之自白，不
    得作為有罪判決之唯一證據，仍應調查其他必要之證據，以察其是否與事實相符
    ；又不能證明被告犯罪者，應諭知無罪之判決，刑事訴訟法第一百五十四條、第
    一百五十六條第二項及第三百零一條第一項分別定有明文。又被害人所述被害情
    形如無瑕疵可指，而就其他方面調查又與事實相符，其供述始足據為判決之基礎
    ；且告訴人之告訴，係以使被告受刑事訴追為目的，是其陳述是否與事實相符，
    仍應調查其他證據以資審認（最高法院三十二年上字第六五七號、五十二年台上
    字第一三００號判例參照）。公訴意旨認被告乙○○就上開行為涉有刑法第三百
    二十一條第一項第三款之加重竊盜犯行，無非係以：右揭犯罪事實，業經被告乙○○於警訊中供明在卷，且經被害人戊○○於警訊中證述在卷，並有搜索扣押物
    品清單附卷可稽為其主要論據。訊據被告乙○○於本院審理中堅詞否認涉有此部
    分竊盜犯行，辯稱：並未至上開處所行竊等語。經查：被告乙○○於警訊中供承
    曾於九十二年二月中旬前往上開處所竊得現金八千多元，核與被害人戊○○於警
    訊中陳稱係於九十一年三月二十日失竊手機及掌上型電腦等情並不相符，參諸證
    人即查獲員警辛○○於本院九十二年七月八日調查中證稱：「（問：永利路四巷
    三十一號四樓屋主是否有向你們報案？）有，當時被告告訴我們他是在九十二年
    去該屋行竊，但是被害人有提出報案三聯單是在九十一年。」等語，自難僅以被
    告乙○○於警訊所為之前開自白遽認其確曾為上開竊盜行為；又依被害人戊○○
    於警訊及本院調查中所為證言觀之，其並未目睹行竊之人，自難僅憑其於偵審中
    所為之上開證言遽認被告乙○○涉有上開竊盜之犯行；另搜索扣押物品清單所載
    之Ｋ金鑽戒、黃金手鍊及行動電話，經被害人戊○○指認之結果，均非所失竊之
    財物，亦有該次警訊筆錄在卷可按，自難僅以該搜索扣押物品清單據以推論被告
    乙○○確為行竊之人，是被告乙○○所涉上開竊盜犯行，尚屬無從證明。此外，
    復查無其他積極證據足認被告乙○○確有為前開竊盜犯行，本應就此部分犯行為
    無罪之諭知，惟公訴意旨認此部分犯行與前揭論罪科刑之部分，有連續犯之裁判
    上一罪關係，爰不另為無罪之諭知。
五、至台灣台北地方法院檢察署九十二年度偵字第一三一四０號移送併辦意旨另以：
    被告乙○○意圖為自己不法之所有，於九十二年二月中旬，在台北縣永和市○○
    路一三五巷一二號三樓，竊取被害人林潭煇所有之七、八千元。因認被告乙○○
    此部分之行為涉有刑法第三百二十條第一項之竊盜罪嫌。按犯罪事實應依證據認
    定之，無證據不得推定其犯罪事實；又被告之自白，不得作為有罪判決之唯一證
    據，仍應調查其他必要之證據，以察其是否與事實相符；又不能證明被告犯罪者
    ，應諭知無罪之判決，刑事訴訟法第一百五十四條、第一百五十六條第二項及第
    三百零一條第一項分別定有明文。又被害人所述被害情形如無瑕疵可指，而就其
    他方面調查又與事實相符，其供述始足據為判決之基礎；且告訴人之告訴，係以
    使被告受刑事訴追為目的，是其陳述是否與事實相符，仍應調查其他證據以資審
    認（最高法院三十二年上字第六五七號、五十二年台上字第一三００號判例參照
    ）。經查：被告乙○○雖於警訊中供稱曾於九十二年二月中旬前往上開處所行竊
    並竊得現金七、八千元，然被害人林潭煇於本院九十二年七月八日調查中證稱：
    「（問：在九十二年二月中旬你住處是否失竊？）我根本不知道被偷，是因為警
    方通知我家遭竊我才知道，所以何時被偷我並不知道，因為錢亂放，所以我不知
    道家裡是否失竊何物，而且我也沒有發現家裡被偷，所以也沒有去清點財物，也
    沒有注意到門鎖是否無被破壞。」等語，自難僅以被告乙○○於警訊中之自白作
    為認定犯罪之唯一證據，是移送併辦意旨認被告乙○○涉有上開竊盜犯行，尚屬
    無從證明。此外，復查無其他積極證據足認被告乙○○確有為前開竊盜犯行，本
    應就此部分犯行為無罪之諭知，則該併辦部分自不生審判不可分之關係，是本件
    起訴之效力即不及於該移送併辦部分，且該併辦部分亦未據起訴，本院自不得併
    予審究，應退由原檢察官另行依法處理。
六、另台灣台北地方法院檢察署九十二年度偵字第第一三一四０號移送併辦被告乙○○所涉竊取被害人甲○○財物部分，經核與本件被告乙○○所涉加重竊盜罪嫌部
    分，係屬同一事實，業為檢察官起訴之效力所及，本院已予審究，附此敘明。
據上論斷，應依刑事訴訟法第二百九十九條第一項前段，刑法第五十六條、第三百二
十一條第一項第一款、第二款、第三款、第四十七條、第三十八條第一項第二款，竊
盜犯贓物犯保安處分條例第三條第一項第一款、第四條、第五條第一項，判決如主文
。
本案經檢察官呂建興到庭執行職務。
中    華    民    國      九十二      年      七      月      十七      日
                                      臺灣臺北地方法院刑事第九庭
                                            法  官  黃 雅 君
右正本證明與原本無異。
如不服本判決，應於判決送達後十日內向本院提出上訴狀。
                                            書記官  黃 炎 煌
中    華    民    國      九十二      年       七      月      十七     日
附錄本案論罪科刑法條：
中華民國刑法第三百二十一條
犯竊盜罪而有左列情形之一者，處六月以上、五年以下有期徒刑：
一  於夜間侵入住宅或有人居住之建築物、船艦或隱匿其內而犯之者。
二  毀越門扇、牆垣或其他安全設備而犯之者。
三  攜帶兇器而犯之者。
四  結夥三人以上而犯之者。
五  乘火災、水災或其他災害之際而犯之者。
六  在車站或埠頭而犯之者。
前項之未遂犯罰之。


司法院資訊處製作；財團法人民間司法改革基金會備份。
